【裁判字號】    92,交易,478
【裁判日期】    921127
【裁判案由】    公共危險
【裁判全文】
臺灣臺北地方法院刑事判決                        九十二年度交易字第四七八號
    公  訴  人  臺灣臺北地方法院檢察署檢察官
    被      告  甲○○  男，三.
右列被告因公共危險案件，經檢察官提起公訴（九十二年度偵字第一四六０四號），
因被告於準備程序進行中就被訴事實為有罪之陳述，且所犯非死刑、無期徒刑、最輕
本刑為三年以上有期徒刑之罪或高等法院管轄第一審案件，經告知簡式審判程序之旨
，並聽取檢察官、被告之意見後，經本院合議庭裁定由受命法官獨任進行簡式審判程
序，本院判決如左：
    主    文
甲○○服用酒類，不能安全駕駛動力交通工具而駕駛，累犯，處有期徒刑捌月。
    事    實
一、甲○○曾於民國九十年二月九日服用酒類，不能安全駕駛動力交通工具而駕駛，
    經臺灣臺北地方法院臺北簡易庭判處罰金二萬五千元確定；又於九十年三月二十
    八日服用酒類，不能安全駕駛動力交通工具而駕駛，經臺灣苗栗地方法院判處有
    期徒刑四月確定，甫於同年十一月二十七日易科罰金執行完畢；再於九十年七月
    十二日服用酒類，不能安全駕駛動力交通工具而駕駛，經臺灣臺北地方法院臺北
    簡易庭判處有期徒刑四月確定，甫於九十一年六月四日易科罰金執行完畢；又再
    於九十一年二月十日服用酒類，不能安全駕駛動力交通工具而駕駛，經臺灣臺北
    地方法院判處有期徒刑六月確定，於九十二年四月一日易科罰金執行完畢；復於
    九十二年三月十二日第五度服用酒類，不能安全駕駛動力交通工具而駕駛，經臺
    灣臺北地方法院判處有期徒刑七月，甲○○上訴二審，經臺灣高等法院於同年十
    一月十四日駁回上訴確定（此部分尚未執行，不構成累犯）；猶不知悔改，於九
    十二年六月二十三日晚間飲用酒類，明知其已因服用酒類，達不能安全駕駛動力
    交通工具之程度，仍駕駛動力交通工具車牌號碼ＱＨ六－三一一號輕型機車，於
    同日晚間十時三十三分許，行經臺北市○○街六十八之九號前，為警攔停並進行
    呼氣酒精濃度檢測，測得其呼氣酒精濃度為一‧三亳克＼公升，因而發覺上情。
二、案經臺北市政府警察局萬華分局報請臺灣臺北地方法院檢察署檢察官偵查起訴，
    因甲○○於準備程序進行中就被訴事實為有罪之陳述，且其所犯非死刑、無期徒
    刑、最輕本刑為三年以上有期徒刑之罪或高等法院管轄第一審案件，經告知簡式
    審判程序之旨，並聽取檢察官、甲○○之意見後，經本院合議庭裁定由受命法官
    獨任進行簡式審判程序。
    理    由
一、訊據被告甲○○對於右揭犯罪事實均坦承不諱，核與呼氣酒精濃度檢測單、刑法
    第一百八十五條之三案件測試觀察紀錄表、臺北市政府警察局舉發違反道路交通
    管理事件通知單所載相符；其中被告於九十二年六月二十三日晚間十時三十三分
    許之呼氣酒精濃度為一‧三亳克＼公升，且為警查獲、測試、訊問過程中，腳步
    不穩、語無倫次、注意力無法集中，顯無法正常駕駛，亦經現場處理員警當場測
    試、觀察後記載明確，有呼氣酒精濃度檢測單、刑法第一百八十五條之三案件測
    試觀察紀錄表在卷可考。
二、按刑法第一百八十五條之三規定所謂「不能安全駕駛」，係抽象危險犯，並不以
    發生具體危險為必要，對於呼氣酒精濃度已達每公升０．五五毫克（０．五五亳
    克＼公升）以上，肇事率為一般正常人之十倍，認為已達不能安全駕車之標準，
    此業經法務部八十八年五月十八日以法八八檢字第００一六六九號函告週知，應
    為絕對不能安全駕駛動力交通工具；而就醫學文獻所知，酒精對人體造成之影響
    ，於呼氣時酒精濃度達每公升０‧二五毫克（約合體內血液中酒精濃度五０亳克
    ＼公升或百分之零點零五）即會輕度中毒，造成輕度協調功能降低，呼氣酒精濃
    度達每公升０‧五毫克時（約合體內血液中酒精濃度一００亳克＼公升或百分之
    零點一）屬輕到中度中毒症狀，出現反應較慢、感覺減低、影響駕駛之狀況，又
    飲酒後一小時許，其體內血液酒精濃度可達最高，飲酒一小時後其體內之酒精濃
    度隨即消減，此亦分別有行政院國軍退除役官兵輔導委員會臺北榮民總醫院八十
    八年八月五日（八八）北總內字第二六八六八號函、八十八年十月二十六日（八
    八）院賓文廉字第一三四０七號臺灣高等法院函附台北醫學院附設醫院精神科主
    任蔡尚穎「酒精對人體生理與行為之影響」一文可據。本件被告於九十二年六月
    二十三日晚間飲用酒類達呼氣酒精濃度一‧三亳克＼公升程度，仍駕駛動力交通
    工具車牌號碼ＱＨ六－三一一號輕型機車，且為警查獲、測試、訊問過程中，被
    告有腳步不穩、語無倫次、注意力無法集中，顯無法正常駕駛情狀，前已述及，
    其呼氣酒精濃度已逾０‧五亳克＼公升，達輕到中度中毒，產生反應較慢、感覺
    減低、影響駕駛情狀，且顯已使其平衡感、穩定性、操控力、注意力、反應力均
    降低，應認已達不能安全駕駛動力交通工具之程度。則本件事證明確，被告犯行
    已堪認定，應依法論科。
三、核被告所為，係犯刑法第一百八十五條之三服用酒類不能安全駕駛動力交通工具
    而駕駛罪。被告曾於九十年三月二十八日服用酒類，不能安全駕駛動力交通工具
    而駕駛，經臺灣苗栗地方法院判處有期徒刑四月確定，甫於同年十一月二十七日
    易科罰金執行完畢，再於九十年七月十二日服用酒類，不能安全駕駛動力交通工
    具而駕駛，經本院臺北簡易庭判處有期徒刑四月確定，甫於九十一年六月四日易
    科罰金執行完畢，又於九十一年二月十日服用酒類，不能安全駕駛動力交通工具
    而駕駛，經本院判處有期徒刑六月確定，甫於九十二年四月一日易科罰金執行完
    畢，有臺灣高等法院被告全國前案紀錄表在卷可佐，其於有期徒刑之執行完畢五
    年內再犯本件有期徒刑以上之罪，為累犯，應依法加重其刑。本院審酌被告前已
    有五次服用酒類不能安全駕駛動力交通工具而駕駛行為，分別經判處罰金二萬五
    千元、有期徒刑四月、六月、七月，有臺灣高等法院被告全國前案紀錄表、本院
    臺北簡易庭九十年度北交簡字第一一二二號、九十年度北交簡字第三六九九號、
    臺灣苗栗地方法院九十年度交易字第四七號、本院九十一年度交易字第一四三號
    、九十二年度交易字第三六六號刑事判決附卷可稽，仍不知悔改，六度飲用酒類
    達不能安全駕駛程度而駕駛動力交通工具，而酒精成分對人之意識能力具有不良
    影響，超量飲酒後會導致對週遭事務之辨識及反應能力較平常狀況薄弱，被告服
    用酒類達呼氣酒精濃度一‧三亳克＼公升、平衡感、穩定性、操控力、注意力、
    反應力均降低、嚴重不能安全駕駛程度，仍駕駛動力交通工具輕型機車，對一般
    往來之人車均生高度危險性，顯然漠視他人生命、身體、健康、財產安全及公權
    力之行使，但尚未因酒後駕車肇事致人死傷等一切情狀，認檢察官求處有期徒刑
    八月，尚屬適當，爰量處如主文所示之刑，以資懲儆。
四、本件被告於準備程序進行中就被訴事實為有罪之陳述，且其所犯非死刑、無期徒
    刑、最輕本刑為三年以上有期徒刑之罪或高等法院管轄第一審案件，經告知簡式
    審判程序之旨，並聽取檢察官、被告之意見後，經本院合議庭裁定由受命法官獨
    任進行簡式審判程序，併此敘明。
據上論斷，應依刑事訴訟法第二百九十九條第一項前段、第二百七十三條之一第一項
，刑法第一百八十五條之三、第四十七條，判決如主文。
本案經檢察官越方如到庭執行職務。
中      華      民      國    九十二    年     十一     月    二十七    日
                              臺灣臺北地方法院交通法庭
                                      法  官  洪  文  慧
右正本證明與原本無異。
如不服本判決，應於判決送達後十日內向本院提出上訴狀（應抄附繕本）。告訴人或
被害人如對於本判決不服者，應具備理由請求檢察官上訴，其上訴期間之計算係以檢
察官收受判決正本之日期為準。
                                      書記官  江  虹  儀
中      華      民      國    九十二    年     十一     月    二十七    日


司法院資訊處製作；財團法人民間司法改革基金會備份。
